

Paula Andrea Galvis Bacareo

Ingeniera de Sistemas

**** 3134452977

■ pangaba09@gmail.com

PERFIL

Ingeniera de Sistemas y tecnóloga en informática con más de 6 años experiencia en el aseguramiento de la calidad del software bajo metodologías tradicionales y ágiles (SCRUM), análisis de requerimientos, levantamiento de información. Especializada en la creación y ejecución de diferentes tipos de pruebas funcionales (Smoke test, regresión, aceptación, etc). Uso de herramientas de gestión como Testlink, Mantis, Confluence, Jira y herramientas como Postman, SoapUI, Swagger para pruebas de API REST, integración continua con Jenkins. Conocimientos básicos en creación, mantenimiento y ejecución de pruebas automatizadas por medio de Selenium y Python.

Manejo y análisis de base de datos relacionales y no relacionales como Oracle, SQL Sever, PostgreSQL, MongoDB, DynamoDB; atención a clientes acerca de aplicativos financieros para el sector público, privado y habilidades en seguridad informática. Ingeniera con conocimientos básicos en AWS (step functions, Clusters, lambdas, CloudWatch), programación web, lenguajes de programación como Python, Java, JavaScript y uso de herramientas técnicas y de software.

EXPERIENCIA

QA Automation- QA Engineer

11/2020 - 07/2024

KLYM

- Análisis de requerimientos para garantizar las expectativas del cliente y las funcionalidades del producto.
- Diseño de casos de prueba con base a los requerimientos definidos.
- Ejecución de pruebas funcionales en las aplicaciones web y móviles (Android, iOS) de la compañía sobre los ambientes QA, STG, PRD.
- Ejecución de pruebas automatizadas y generación de informes.
- Mantenimiento y creación de test automatizados por medio de Selenium y Python
- · Participación de ceremonias SCRUM.
- Reporte y seguimiento por medio de Jira de los defectos encontrados durante la fase de pruebas.
- Creación, ejecución y validación de pruebas API REST automatizadas desde la herramienta Postman.
- Coordinación y realización de despliegues en ambientes QA, STG y PRD a través Jenkins.
- Creación, revisión y merged de código a las ramas de GIT de manera eficiente y organizada por medio de Azure Devops Server y GitLab.
- Soporte de aplicaciones en los diferentes ambientes para usuarios internos de la compañía.
- · Validación de servicios, tareas y logs en los Clusters y CloudWatch a través de AWS.
- Validación y ejecución de Step Functions a través de AWS (Datos, errores, integración, estados, tiempos, etc).
- Verificación y ejecución de Dags a través de Airflow.
- Verificación y actualización de registros en PostgreSQL, DynamoDB y MongoDB con base a las pruebas ejecutadas o casos reportados.

Quality Assurance Analyst

06/2019 - 09/2020

Peiky

Jefe inmediato: Oscar Rojas - 3219440830

- Análisis de requerimientos y flujos de navegación.
- Diseño de casos de pruebas sobre los requerimientos establecidos.

- Ejecución de pruebas funcionales en ambiente QA, STG, PRD sobre las aplicaciones móviles (Android, iOS) y web de la compañía.
- · Participación de ceremonias SCRUM.
- Manejo de herramientas como Jira, Trello para reporte y seguimiento de defectos encontrados durante las fases de pruebas, al
 área de desarrollo y producto para soluciones.
- Ejecución de instrucciones SQL y validación en las bases de datos a través de PostgreSQL, con base a los casos reportados por parte de los usuarios o casos de pruebas definidos.

Responsable de Seguridad de la información (Prácticas)

08/2018 - 02/2019

Digitex Internacional

Jefe inmediato: Yaneth Lancheros - 3183474458

- Escaneo de redes, permisos y privilegios de recursos compartidos en los servidores.
- Ejecución de Auditorías básicas (campañas, usuarios, entre otras).
- Revisiones de CCTV.
- Realización checklist para controles de seguridad sobre equipos.
- Monitoreo de alertas críticas en el directorio activo.
- Monitoreo de préstamos de usuarios.
- · Identificación y análisis de riesgos.
- · Generación de no conformidades a las operaciones.
- Levantamiento de procesos disciplinarios de infractores.

Soporte Técnico 12/2015 - 06/2018

PCT LTDA

Jefe inmediato: Sonia Cruz - 3123860141

- Diseño de casos de prueba sobre los requerimientos definidos por los clientes y el Estado Nacional para los aplicativos financieros.
- Ejecución de pruebas funcionales y no funcionales sobre los aplicativos web y escritorio en los diferentes ambientes (DEV, STG, PRD).
- Generación de informes sobre el avance y finalización de las ejecuciones de las pruebas.
- Capacitaciones a los funcionarios de las entidades respecto a los aplicativos financieros.
- Prestar servicio de asesoría a través de los diferentes canales de mesa de ayuda a nivel nacional a los funcionarios de las entidades públicas.
- Ejecución de instrucciones CRUD en las bases de datos de las entidades a través de SQL Plus y Toad para validación de casos reportados o ejecución de pruebas.
- Cargue y creación de base de datos a través de herramientas Oracle (10g y 11g).
- Generación de copias de seguridad.

EDUCACIÓN

Ingeniería de Sistemas Corporación Universitaria Minuto de Dios - Pregrado Gestión de Servicios TI Corporación Universitaria Minuto de Dios - Diplomado Tecnología en Informática Corporación Universitaria Minuto de Dios - Tecnología 08/2013 - 12/2016

Seguridad Informática

08/2016 - 12/2016

Corporación Universitaria Minuto de Dios - Diplomado

CERTIFICACIONES

08/2024 Domina la Automatización Web con Python y Selenium Udemy Introducción a la programación con Python 07/2022 Coursera Scrum Foundation Professional Certificate - SFPC™ 07/2022 CertiProf [2022] Scrum Master Certificación 07/2022 Udemy Introduction to Java 06/2022 Coursera 05/2022 Introducción a la programación en Python I: Aprendiendo a programar con Python Coursera **Scrum Fundamentals Certified** 02/2020

HABILIDADES

SCRUMstudy

Responsable Atención al detalle

Adaptación al cambio Proactiva

Trabajo en equipo Comunicación efectiva

COMPETENCIAS TÉCNICAS

Bases de datos:

MySQL, SQL Server, Oracle, PostgreSQL, MongoDB, DynamoDB.

Lenguajes:

Python, JAVA, JavaScript, SQL.

Herramientas:

Postman, SoapUI, Swagger, DBeaver, Toad, GitLab, Visual Studio Code, Pycharm, IntelliJ, Sentry, Jenkins, Airflow, Jira, Confluence, Testlink, Mantis, AWS, Azure Devops Server, BrowserStack, Test Junkie, Selenium WebDriver, Selenium IDE, Figma, InVision.

REFERENCIAS

Marcela Guzmán

Profesional en Relaciones Internacionales 3013678905

Leidy Carolina Parra Ingeniera de Sistemas 3212709501

John Fredy Ortiz Ramos

Ingeniero de Sistemas 3015830449